【裁判字號】    89,訴,689
【裁判日期】    891219
【裁判案由】    排除侵害等
【裁判全文】
臺灣屏東地方法院民事判決  八十九年度訴字第六八九號
    原      告  甲○○
                陳高勇
    共      同
    訴訟代理人  郭憲彰律師
    被      告  乙○○      住.
                丙○○○    住.
右當事人間請求排除侵害等事件，本院判決如左：
    主      文
原告之訴及假執行之聲請均駁回。
訴訟費用由原告負擔。
    事      實
甲、原告方面：
一、聲明：求為判決（一）被告應將原告甲○○所有坐落於屏東市○○段七六七地號
    土地之柏油路面拆除，並將土地返還原告。（二）被告應將原告陳高勇所有坐落
    於屏東市○○段七六八地號土地之柏油路面拆除，將土地返還原告。（三）願供
    擔保請准宣告假執行。
二、陳述：
    緣原告甲○○為坐落於屏東市○○段七六七地號土地之所有人，原告陳高勇為坐
    落屏東市○○段七六八地號土地之所有人，而被告為圖通行之方便，竟向屏東縣
    政府聲請調解，要求原告陳高勇提供土地供被告通行，惟原告甲○○從未被知會
    ，且被告於系爭土地總共闢建三條通道供住戶通行，嚴重侵害原告之權利，為此
    依民法第七百六十七條訴請排除侵害。
三、証據：提出土地登記簿謄本二件、現狀圖一件為証。
乙、被告方面：
壹、被告丙○○○部分：
一、聲明：求為判決駁回原告之訴。
二、陳述：
    市場已經有三十幾年了，柏油路原來即已存在，後來損壞才聲請鋪設。
貳、被告乙○○部分：
一、聲明：求為判決駁回原告之訴。
二、陳述：
    柏油路係市公所所鋪設，當初係因原告挖除，我們聲請調解，原告同意鋪設，才
    聲請市公所鋪設。
三、証據：提出屏東縣政府七十五年二月五日七五屏建府建工字第一二八四九號函為
    証。
    理      由
一、原告主張坐落於屏東市○○段七六七地號及七六八地號土地之所有權人分別為原
    告甲○○及原告陳高勇，業據原告提出土地登記簿謄本為証，原告復主張被告為
    圖通行之方便，竟向屏東縣政府聲請調解，要求原告陳高勇提供土地供被告通行
    ，惟原告甲○○從未被知會，且被告於系爭土地總共闢建三條通道供住戶通行，
    嚴重侵害原告之權利等情。經查，系爭土地內之道路係由市公所所鋪設，業為兩
    造所不爭執，自堪信為真實，故系爭道路既非由被告所鋪設，原告以之為被告，
    訴請排除侵害，於法顯屬無據，至原告雖主張系爭土地內之道路係由被告向屏東
    縣政府聲請鋪設，惟其主張縱係真實，然鋪設道路與否主管機關有裁量之權限，
    僅向縣政府聲請鋪設道路，尚難認係侵害原告之所有權，原告之主張亦屬無據。
二、按原告之訴，依其所述之事實，在法律上顯理由者，法院得不經言詞辯論，逕以
    判決駁回之，民事訴訟法第二百四十九條第二項定有明文，本件原告依其所陳述
    之事實，縱認為真實，在法律上亦屬顯無理由，本院自得不經言詞辯論，逕以判
    決駁回之。
據上論結，本件原告之訴為無理由，依民事訴訟法第第七十八條、第二百四十九條第
二項，判決如主文。
中      華      民      國    八十九    年     十二     月     十九     日
                                    臺灣屏東地方法院民事第二庭
~B法      官  黃義成
右為正本係照原本作成。
如不服本判決，應於送達後廿日內，向本院提出上訴狀。
~B法院書記官  徐建功
中      華      民      國    八十九    年     十二     月     二十     日


司法院資訊處製作；財團法人民間司法改革基金會備份。
